【裁判字號】    98,訴,3138
【裁判日期】    980930
【裁判案由】    毒品危害防制條例
【裁判全文】
臺灣臺中地方法院刑事判決              98年度訴字第3138號
公  訴  人  臺灣臺中地方法院檢察署檢察官
被      告  乙○○
                    （現於臺灣臺中監獄臺中分監執行中）
上列被告因違反毒品危害防制條例案件，經檢察官提起公訴（98
年度毒偵字第3094號），因被告於準備程序中就犯罪事實為有罪
陳述，本院合議庭裁定由受命法官獨任進行簡式審判程序，判決
如下：
    主  文
乙○○施用第一級毒品，累犯，處有期徒刑拾壹月；又施用第二
級毒品，處有期徒刑伍月，扣案之安非他命玻璃吸食器貳支均沒
收。應執行有期徒刑壹年貳月，扣案之安非他命玻璃吸食器貳支
均沒收。
    事  實
一、乙○○因於民國97年間犯竊盜罪，經本院以97年度易字第
    3662 號判決判處有期徒刑4月確定，並於98年4月20日易科
    罰金執行完畢。
二、乙○○前於87年間曾因施用毒品案件，經本院裁定送觀察、
    勒戒後，認無繼續施用毒品傾向，於87年8月10日以87年度
    訴字第532號判決免刑確定；同年間再因施用毒品案件，經
    臺灣嘉義地方法院以87年度毒聲字第488號裁定送觀察、勒
    戒後，亦認無繼續施用毒品傾向，於88年2月10日執行完畢
    ，並經臺灣嘉義地方法院檢察署檢察官以87年度偵字第6452
    號為不起訴處分確定，惟其因於上開觀察、勒戒執行完畢後
    5年內犯施用第一級、第二級毒品罪，再經本院以93年度訴
    字第2687號判決判處有期徒刑1年6月、1年，定應執行刑有
    期徒刑2年4月確定。詎仍不知悔改，分別基於施用第一級、
    第二級毒品之犯意，於98年7月3日13時許，在臺中縣大肚鄉
    ○○村○○路164巷6弄102號之居所內，分別以將海洛因摻
    入香菸內吸食，以及將甲基安非他命置入玻璃球內燒烤之方
    式，先後施用第一級毒品海洛因及第二級毒品甲基安非他命
    各1次。嗣於98年7月5日14時30分許，為警在上址執行搜索
    時查獲，並當場扣得乙○○所有供其施用甲基安非他命所用
    之玻璃吸食器2個。
三、案經臺中縣警察局烏日分局報告臺灣臺中地方法院檢察署檢
    察官偵查起訴。
    理  由
一、上開事實，業據被告乙○○於本院準備程序及審理時坦承不
    諱，且經警於98年7月5日15時40分採集被告尿液鑑驗結果，
    其尿液確呈嗎啡、安非他命、甲基安非他命、可待因等陽性
    反應，有臺中縣警察局烏日分局犁份派出所委託鑑驗尿液與
    真實姓名對照表及詮昕科技股份有限公司於98年7月16日報
    告編號00000000號濫用藥物尿液檢驗報告各1份可稽，足認
    被告自白於上揭時、地施用海洛因及甲基安非他命之犯行與
    事實相符。再者，被告前於87年間曾因施用毒品案件，經本
    院裁定送觀察、勒戒後，認無繼續施用傾向，於87年8月10
    日以87年度訴字第532號判決免刑確定；同年間，再因施用
    毒品案件，經臺灣嘉義地方法院以87年度毒聲字第488號裁
    定送觀察、勒戒後，認無繼續施用毒品傾向，於88年2月10
    日執行完畢，並經臺灣嘉義地方法院檢察署檢察官以87 年
    度偵字第6452號為不起訴處分確定，惟其因於上開觀察、勒
    戒執行完畢後5年內再犯施用第一級、第二級毒品罪，經本
    院以93年度訴字第2687號判決判處有期徒刑1年6月、1年，
    定應執行刑有期徒刑2年4月確定等情，有臺灣高等法院被告
    前案紀錄表在卷可查，是被告於88年2月10日觀察、勒戒執
    行完畢後至本案之施用毒品犯行，雖已逾5年，然其於上開
    觀察、勒戒執行完畢後5年內仍有上開施用毒品犯行，並因
    此經判處罪刑確定，業如前述，即無重行再予觀察勒戒之必
    要，應逕由公訴人予以起訴（參最高法院95年台非字第59號
    判決、95年台上字第1071號判決及同院95年第7次刑事庭會
    議決議、97年度6次刑事庭會議決議）。從而，本案事證已
    明，被告犯行堪予認定。
二、核被告乙○○所為，係犯毒品危害防制條例第10條第1項、
    第2項之施用第一級毒品與施用第二級毒品等罪。被告持有
    海洛因、甲基安非他命之低度行為，均應為其施用海洛因、
    甲基安非他命等之高度行為所吸收，不另論罪。被告上開施
    用第一級毒品及施用第二級毒品罪，犯意各別，行為互殊，
    應予分論併罰。又被告有如事實欄一所示之有期徒刑執行完
    畢情形，有卷附臺灣高等法院被告前案紀錄表可按，其於5
    年以內故意再犯本案有期徒刑以上之罪，為累犯，依刑法第
    47條第1項規定加重其刑。爰審酌被告前經觀察勒戒之處遇
    ，猶未能戒除毒癮，迭次犯施用毒品罪行 (參上揭前案紀錄
    表)，顯無視毒品對健康之戕害及法律杜絕毒品之禁令；惟
    衡酌施用毒品係屬自戕行為，被告犯罪手段尚屬平和，亦未
    因而危害他人，所生損害尚非鉅大，又被告犯後坦承犯行，
    態度良好，暨施用毒品者均有相當程度之成癮性及心理依賴
    ，其犯罪心態與一般刑事犯罪之本質不同，應側重適當之醫
    學治療及心理矯治為宜等一切情狀，分別量處如主文所示之
    刑，並定其應執行之刑。另扣案之安非他命玻璃吸食器2支
    ，係屬被告所有, 且供其犯施用第二級毒品所用之物，業據
    被告於本院審理時供明在卷，爰依刑法第38條第1項第2款之
    規定，諭知沒收。
據上論斷，應依刑事訴訟法第299條第1項前段、第273條之1，毒
品危害防制條例第10條第1項、第2項，刑法第11條前段、第47條
第1項、第38條第1項第2款、第51條第5款，判決如主文。
本案經檢察官甲○○到庭執行職務。
中    華    民    國    98    年    9     月    30    日
                  刑事第七庭  法    官   林 美 玲
以上正本與原本無異。
如不服本判決應於收受送達後10日內向本院提出上訴書狀，並應
敘述具體理由；其未敘述上訴理由者，應於上訴期間屆滿後20日
內向本院補提理由書（均須按他造當事人之人數附繕本）「切勿
逕送上級法院」。
                              書 記 官   黃 珮 華
中    華    民    國    98    年    9     月    30    日
附錄本案論罪科刑法條：
毒品危害防制條例第10條
施用第一級毒品者，處 6 月以上 5 年以下有期徒刑。
施用第二級毒品者，處 3 年以下有期徒刑。


司法院資訊處製作；財團法人民間司法改革基金會備份。
